# 子公司清算后由母公司继承资产负债会产生投资收益吗

提问人：流波将月去 时间：2019-12-29 08:05:14
陈版：子公司清算后由母公司继承资产负债是否产生投资收益？一、案例背景：
1 、甲公司系ABC公司的全资子公司，决定于本年清算， 2019 年 10 月 31日出具了清算报告，清算报表如下：
报表项目清算数年初数 报表项目清算数年初数其他应收款 22 其他应付款12001200 固定资产 3050 负债合计 12001200 实收资本 500500 资本公积 22 盈余公积 5050 未分配利润-1720-1700股东权益-1168-1148资产合计 3252 负债权益合计 3252 注 1 ：其他应收款系员工的借支，该员工也是 ABC公司的员工；注 2 ：其他应付款系甲公司应付给 ABC公司 1000万元，应付 ABC公司的母公司 E200 万元；
注 3 ：甲公司1-10 月份的净利润为-20 万元。
2 、根据公司决议，甲公司清算后，由其唯一股东 ABC公司继承债权，接收债务。
二、案例模拟：
1 、ABC单户报表处理：
借：其他应收款-员工 2
固定资产 50
贷：其他应收款-甲公司 1000
长期股权投资-甲公司 500
其他应付款-E公司 200
投资收益 -1668
2 、ABC合并报表处理：
（ 1 ）连续编制
借：长期股权投资 -1668
贷：年初未分配利润 -1648（年初留存收益与资本公积）
投资收益 -20
（ 2 ）抵消当期收益（合并 1-10月份利润表）
借：投资收益 -20
年初未分配利润 -1700
贷：其他减少 -1720
（ 3 ）结平长期股权投资与年初未分配利润，以后年度不再体现甲公司借：长期股权投资 -1668
贷：投资收益 -1668
3 、单户报表与合并报表投资收益 =-1668+1668=0 4 、验算：处置甲公司的投资收益 = 收到的对价（即继承的债权和固定资产）-调整后的净资产（甲公司欠 ABC及母公司的往来）
=32-（-1168+1200）=0，验算一致
三、问题：从两种计算方式来看，最终的投资收益均为 0 ？
是否可以这样理解：当全资子公司清算，资产债务由母公司继承时，无法收回的债权和无法支付的债务均在被清算公司进行了处理，剩余的往来系内部（含职工）的。通过合并甲公司 1-10月份的利润表，亏损已经体现在 ABC公司合并财务报表的净利润里了，这个时候的继承的资产债务类似于吸收合并，对总体的投资收益无影响，只是在单户财务报表与合并财务报表之间的分配？

回答人：chenyiwei
可以这样理解。母公司如果接收全资子公司所有对外资产和负债并清算该全资子公司，则整个过程并未发生对外交易，只是资产和负债在合并集团内部的位移，所以不会产生合并报表层面的损益影响。